臺灣臺北地方法院刑事判決　　　　　　 96年度交易字第457號
公　訴　人　臺灣臺北地方法院檢察署檢察官
被　　　告　乙○○
　　　　　　　　　　（另案在臺灣宜蘭監獄執行中）
上列被告因竊盜等案件，經檢察官聲請簡易判決處刑（96年度偵
字第4464號），本院認不宜逕以簡易判決處刑，而改依通常程序
審理，判決如下：
    主  文
乙○○竊盜，累犯，處有期徒刑陸月，如易科罰金，以新臺幣壹
仟元折算壹日，減為有期徒刑月，如易科罰金，以新臺幣壹仟
元折算壹日；又服用酒類，不能安全駕駛動力交通工具而駕駛，
累犯，處有期徒刑捌月，減為有期徒刑肆月，如易科罰金，以新
臺幣壹仟元折算壹日。應執行有期徒刑陸月，如易科罰金，以新
臺幣壹仟元折算壹日。
    事  實
一、乙○○屢因飲酒駕車案件，經本院先後以93年度北交簡字第
    1375號刑事簡易判決判處罰金銀元2 萬1 千元、95年度交易
    字第411 號刑事判決判處有期徒刑2 月、95年度北交簡字第
    3763號刑事判決判處有期徒刑5 月確定；又曾因傷害案件，
    經臺灣士林地方法院以95年度簡字第201 號刑事簡易判決判
    處有期徒刑3 月確定；復因竊盜案件，經臺灣宜蘭地方法院
    94年度宜簡字第235 號刑事簡易判決拘役20日確定，乙○○
    於民國95年5 月17日入監執行拘役20日，再接續執行有期徒
    刑3 月之刑，甫於95年7 月20日縮刑期滿執行完畢出監。
二、詎乙○○仍不知悔改，於96年1 月26日中午12時50分許，進
    入宜蘭縣頭城鎮○○路57號甲○○與其姊王雪真之住處，本
    欲找王雪真，但見客廳無人，竟起意意圖為自己不法所有，
    竊取置於該客廳電視櫃上之汽車鑰匙1 副，旋以竊得之鑰匙
    竊取甲○○所有置於該住處門外之車牌號碼T5-4888 號自用
    小客車，駕駛離去。乙○○又於96年2 月5 日晚間10時許，
    在臺北市○○區○○街2 段附近與友人飲用參茸酒後，已達
    不能安全駕駛動力交通工具之程度，竟仍駕駛上開竊得之自
    用小客車上路，嗣於翌日即同年月6 日凌晨1 時5 分許，其
    駕車行經臺北市○○區○○路與延平北路口時，為警攔檢，
    以酒精濃度測定器採測得其呼氣酒精濃度高達每公升1.01毫
    克，並查驗其駕駛之車輛已經甲○○申報失竊，始悉上情。
三、案經被害人甲○○訴由臺北市政府警察局中正第一分局移請
    臺灣臺北地方法院檢察署檢察官聲請簡易判決處刑，本院認
    不宜逕以簡易判決處刑，而改依通常程序審理。
    理  由
一、證據能力之判斷：被告乙○○對於下列各項證據方法，均未
    爭執其證據能力，並同意作為證據（見本院第27頁反面至第
    28頁），本院審酌其作成時之情況，認為並無不適當之情事
    ，均得作為證據，合先敘明。
二、認定事實所憑之證據及理由：
    上開犯罪事實，業據被告乙○○於警詢、偵訊及本院中坦承
    不諱（見偵查卷第6 至8 、12至14、38至39頁、本院卷第27
    頁反面、第28頁），並據告訴人甲○○於警詢及偵訊中具結
    證述明確（見偵查卷第10至11、53至54頁），並有搜索扣押
    筆錄、扣押物品目錄表、失竊車輛照片、贓物認領保管單、
    車輛查詢認可資料、車輛協尋電腦輸入單、酒精濃度測試值
    表、刑法第185 條之3 案件測試觀察記錄表、臺北市政府警
    察局舉發違反道路交通管理事件通知單、呼氣酒精測試器檢
    定合格證書附卷可考（見偵查卷第15至27頁），是被告任意
    性之自白有上開證據可佐，堪認與事實相符，可以採信。綜
    上，本案事證明確，被告竊取甲○○所有自用小客車1 輛、
    飲酒後駕駛該汽車等犯行，洵堪認定，應予依法論罪科刑。
三、論罪科刑之依據：
  (一)核被告所為，係犯刑法第320 條第1 項竊盜罪及同法第185
    條之3 飲酒駕車罪。被告先竊取汽車鑰匙再竊取汽車，係於
    密接之時地實施，侵害同一法益，二行為之獨立性極為薄弱
    ，應合為包括之一行為予以評價較為合理，應屬接續犯。查
    被告曾因傷害案件，經臺灣士林地方法院以95年度簡字第20
    1 號刑事簡易判決判處有期徒刑3 月確定；復因竊盜案件，
    經臺灣宜蘭地方法院94年度宜簡字第235 號刑事簡易判決拘
    役20日確定，被告於95年5 月17日入監執行拘役20日，再接
    續執行有期徒刑3 月之刑，甫於95年7 月20日縮刑期滿執行
    完畢出監等情，有臺灣高等法院被告前案紀錄表附卷可參（
    見本院卷第29至37頁），是被告於前次徒刑之執行完畢後，
    5 年以內再犯本件有期徒刑以上之罪，為累犯，均應依刑法
    第47條第1 項規定，加重其刑。爰審酌被告進入告訴人住處
    竊取鑰匙及自用小客車，對告訴人財產損害非輕，且其屢因
    飲酒駕車案件，經本院先後以93年度北交簡字第1375號刑事
    簡易判決判處罰金銀元2 萬1 千元、95年度交易字第411 號
    刑事判決判處有期徒刑2 月、95年度北交簡字第3763號刑事
    判決判處有期徒刑5 月確定，且後2 案呼氣酒精濃度高達每
    公升0.86毫克、1.24毫克，有臺灣高等法院被告前案紀錄表
    及該二案判決書附卷可考（見本院卷第29至37、19至22、23
    至24頁），被告本件呼氣酒精濃度亦高達1.01毫克，可見被
    告毫無悔悟，對於用路人造成莫大危險，惡性重大，惟犯罪
    後坦承犯行，態度尚可等一切情狀，分別量處有期徒刑6 月
    、8 月，並就有期徒刑6 月部分，諭知易科罰金之折算標準
    ，以示懲儆。
  (二)再查中華民國96年罪犯減刑條例於95年7 月4 日公布，於96
    年7 月16日施行。按犯罪在中華民國96年4 月24日以前者，
    除中華民國96年罪犯減刑條例另有規定外，依下列規定減刑
    ：……有期徒刑、拘役或罰金，減其刑期或金額2 分之1 ；
    但刑法第320 條之罪，經宣告死刑、無期徒刑或逾有期徒刑
    1 年6 月之刑者，不予減刑；犯最重本刑為5 年以下有期徒
    刑之刑之罪，依本條例規定減為6 月以下有期徒刑、拘役者
    ，應於減刑裁判時，併諭知易科罰金折算之標準；又依本條
    例應減刑之罪，未經判決確定者，於裁判時，減其宣告刑，
    並應於判決主文同時諭知其宣告刑及減得之刑；裁判確定前
    犯數罪均應減刑而未定執行刑者，就各罪依照上開規定減刑
    後，適用刑法第51條定其應執行之刑，中華民國96年罪犯減
    刑條例第2 條第1 項第3 款、第3 條第1 項第15款、第9 條
    、第7 條第1 項、第2 項、第10條第1 項分別定有明文。查
    被告係於96年1 月26日犯竊盜犯行、於96年2 月5 日犯飲酒
    駕車犯行，經本院宣告未逾有期徒刑1 年6 月以上之刑，均
    未判決確定，爰依上開條例規定，就被告本件所犯二罪，分
    別宣告減為有期徒刑3 月、4 月，並分別諭知易科罰金之折
    算標準，再依刑法第51條第5 款規定，定應執行有期徒刑6
    月，併諭知易科罰金之折算標準。
據上論斷，應依刑事訴訟法第284 條之1 、第299 第1 項前段，
刑法第320 條第1 項、第185 條之3 、第47條第1 項、第41條第
1 項前段、第51條第5 款，刑法施行法第1 條之1 ，判決如主文
。
本案經檢察官永欽到庭執行職務。
中　　華　　民　　國　　96　　年　　8 　　月　　31　　日
　　　　　　　　　刑事第六庭  法　官　林晏如
上正本與原本無異。
如不服本判決，應於判決送達後10日內向本院提出上訴狀（應抄
附繕本）。告訴人或被害人如對於本判決不服者，應具備理由請
求檢察官上訴，其上訴期間之計算係以檢察官收受判決正本之日
期為準。
                             書記官  楊盈茹
中　　華　　民　　國　　96　　年　　9 　　月　　4 　　日
附錄本案論罪科刑法條全文：
中華民國刑法第320條
意圖為自己或第三人不法之所有，而竊取他人之動產者，為竊盜
罪，處 5 年以下有期徒刑、拘役或 5 百元以下罰金。
意圖為自己或第三人不法之利益，而竊佔他人之不動產者，依前
項之規定處斷。
前二項之未遂犯罰之。
中華民國刑法第185條之3
服用毒品、麻醉藥品、酒類或其他相類之物，不能安全駕駛動力
交通工具而駕駛者，處1 年以下有期徒刑、拘役或3 萬元以下罰
金。
